臺灣雲林地方法院刑事判決　　　　　　 96年度易字第682號
公　訴　人　臺灣雲林地方法院檢察署檢察官
被　　　告　甲○○
上列被告因違反電子遊戲場業管理條例等案件，經檢察官聲請簡
易判決處刑（96年度偵字第4146號），本院認不宜以簡易判決處
刑，改依通常程序審理，嗣因被告就被訴事實為有罪之陳述，經
本院裁定適用簡式審判程序審理，判決如下：
    主  文
甲○○違反未依電子遊戲場業管理條例規定辦理營利事業登記，
不得經營電子遊戲場業之規定，處拘役參拾日，如易科罰金，以
新臺幣壹仟元折算壹日，緩刑貳年，扣案「九龍珠」電子遊戲機
拾伍臺（含IC板拾伍塊）及現金新臺幣參拾元均沒收。
    事  實
一、甲○○明知未依電子遊戲場業管理條例規定辦理營利事業登
    記者，不得經營電子遊戲場業，竟基於違法經營電子遊戲場
    業之犯意，未經主管機關許可，自民國96年7 月初某日起，
    擅自在雲林縣北港鎮○○里○○路邊，擺設其所有之「九龍
    珠」電子遊戲機15臺（含IC板15塊），供不特定人打玩，其
    玩法係每次投入新臺幣（下同）10元，可換得小鋼珠10顆，
    若押中可得不等倍數之點數，點數可兌換價值約30元以下之
    玩具，不能兌換現金，如未押中籌碼則歸甲○○所有，而供
    不特定人暫時娛樂，以此方式違法經營電子遊戲場業。嗣於
    同年月31日下午3 時許，為警在上址查獲，並扣得上開電子
    遊戲機15臺（含IC板15塊）及機臺內現金30元。
二、案經雲林縣警察局北港分局報告臺灣雲林地方法院檢察署檢
    察官偵查後聲請簡易判決處刑。
    理  由
一、按本件被告甲○○所犯係死刑、無期徒刑、最輕本刑為3 年
    以上有期徒刑以外之罪，其於準備程序就前揭被訴事實為有
    罪之陳述，經本院告知簡式審判程序之旨，並聽取其與公訴
    人之意見後，本院認無不得或不宜改依簡式審判程序進行之
    情事，依刑事訴訟法第273 條之1 第1 項規定，裁定本件進
    行簡式審判程序，合先敘明。
二、上揭犯罪事實，業據被告於警詢及本院審理中均坦承不諱，
    並有查獲現場照片6 張、機臺內現金照片1 張在卷可稽，及
    「九龍珠」電子遊戲機15臺（含IC板15塊）、機臺內現金30
    元扣案可證。綜上足認，被告前揭自白核與事實相符，應堪
    採為被告有罪之證據，則被告犯行堪以認定。
三、查被告未向主管機關申請電子遊戲場業之營利事業登記，擅
    自於上揭時、地擺設前開電子遊戲機15臺，供不特定人暫時
    娛樂，而違法經營電子遊戲場業，核其所為，係違反電子遊
    戲場業管理條例第15條規定，應依同法第22條處罰。被告自
    96年7 月初某日起至同年月31日止，在上址經營電子遊戲場
    業，係反覆從事同一業務之行為，在法律之評價上，屬單純
    1 罪。爰審酌被告因貪圖小利而違法經營電子遊戲場業，惟
    念其並無前科紀錄，有臺灣高等法院被告前案紀錄表1 份在
    卷足按，素行良好，且經營之時間非長，規模不大，犯罪情
    節尚非重大等一切情狀，量處如主文所示之刑，並諭知如易
    科罰金以1,000 元折算1 日。
四、被告前未曾受有期徒刑以上刑之宣告，因一時失慮而觸犯本
    案，經此偵、審程序，當知所警惕，信無再犯之虞，本院因
    認前所宣告之刑以暫不執行為適當，併予宣告緩刑2 年，以
    啟自新。
五、扣案「九龍珠」電子遊戲機15臺（含IC板15塊）及機臺內現
    金30元，係被告所有供犯罪所用及犯罪所得之物，爰分別依
    刑法第38條第1 項第2 款、第3 款規定宣告沒收。
六、不另為無罪諭知部分
  (一)公訴意旨另以：被告於前揭時、地在公眾得出入之場所，擺
    設上開賭博性電玩「九龍珠」15台，與不特定人賭博財物，
    因認被告另犯刑法第266 條第1 項前段之賭博罪嫌。
  (二)按在公共場所或公眾得出入之場所賭博財物者，固應以賭博
    罪相繩，惟如係以供人暫時娛樂之物為賭者，並不構成犯罪
    ，此觀刑法第266 條第1 項但書自明。所謂供人暫時娛樂之
    物，係指賭博之標的物，而非賭博之目的意在娛樂，亦非指
    賭博之用具而言，而是否屬於供人暫時娛樂之物，應就該賭
    博標的物之本身以為判斷，亦即標的物之本身依一般社會通
    念認係供人暫時娛樂之用者即足當之。
  (三)經查，本件被告雖係在雲林縣北港鎮○○里○○路邊之公共
    場所，擺設「九龍珠」電子遊戲機15臺，供不特定人打玩，
    惟打玩所得之點數僅能兌換現場所擺放之價值約30元以下之
    玩具，不能兌換現金乙情，業據被告於本院審理中供述在卷
    ；又依卷附查獲現場照片所示，被告在現場所擺放之玩具，
    均屬價值低廉供孩童把玩之布偶或小型玩具，且包裝亦極為
    簡陋，則被告如1 次大量購入此等玩具，確有可能將單價壓
    低在30元以下，足認被告係以此等價值約30元以下之玩具與
    不特定人為賭，且依一般社會通念，此等廉價之玩具如供孩
    童把玩亦十分容易損壞，應認係供人暫時娛樂之物，而本院
    復查無其他證據證明被告有將客人押注所得之點數兌換金錢
    或非供人暫時娛樂之財物之情事，則被告以前開暫時供人娛
    樂之玩具為賭，依前揭說明，自不成立賭博犯行，本應為被
    告此部分無罪之諭知，惟公訴人認此部分與前揭有罪部分，
    有想像競合犯之裁判上1 罪關係，爰不另為無罪之諭知。
據上論斷，應依刑事訴訟法第452 條、第273 條之1 第1 項、第
284 條之1 、第299 條第1 項前段，電子遊戲場業管理條例第22
條，刑法第11條前段、第41條第1 項、第74條第1 項第1 款、第
38條 第1 項第2 款、第3 款，判決如主文。
本案經檢察官林豐正到庭執行職務。
中　　華　　民　　國　　96　　年　　11　　月　　30　　日
                  刑事第一庭    法  官  王雅苑
以上正本證明與原本無異。
如不服本判決，應於判決收受後10日內，向本院提出上訴狀（須
附繕本）。
                                書記官  譚系媛
中　　華　　民　　國　　96　　年　　11　　月　　30　　日
附錄本案論罪科刑法條全文：
電子遊戲場業管理條例第15條
未依本條例規定辦理營利事業登記者，不得經營電子遊戲場業。
電子遊戲場業管理條例第22條
違反第15條規定者，處行為人1 年以下有期徒刑、拘役或科或併
科新臺幣50萬元以上250 萬元以下罰金。
